【裁判字號】    97,交聲,891
【裁判日期】    970630
【裁判案由】    聲明異議
【裁判全文】
臺灣臺中地方法院刑事裁定             97年度交聲字第891號
原處分機關  交通部公路總局臺中區監理所臺中市監理站
聲明異議人
即受處分人  甲○○
上列聲明異議人即受處分人因違反道路交通管理處罰條例案件，
對於交通部公路總局臺中區監理所臺中區監理站於民國九十七年
一月十八日所為之裁監稽違字第裁６１－ＧＤ0000000號
處分，聲明異議，本院裁定如下：
    主  文
異議駁回。
    理  由
一、原處分機關略以：本案係臺中市警察局第五分局松安派出所
    警員於民國九十六年一月二日下午二時二十分許，在臺中市
    北屯區○○路、旅順路口，查獲聲明異議人即受處分人甲○
    ○（下稱受處分人）駕駛其所有車牌號碼ＳＴ８－２８８號
    輕型機車闖紅燈，遂製作中市警交字第ＧＤ0000000
    號舉發違反道路交通管理事件通知單，受處分人不服並依限
    期提出申訴，本站遂於九十七年一月十八日以受處分人違反
    道路交通管理處罰條例第五十三條第一項之規定，以裁監稽
    違字第裁６１－ＧＤ0000000號裁決書，裁處罰鍰新
    臺幣（下同）四千五百元，並依同法第六十三條第一項記違
    規點數三點，逾期則依裁決書處罰主文規定裁處，於法並無
    不合等語。
二、聲明異議意旨略以：臺中市○○區○○路、旅順路口非一般
    交岔路口，在北屯路由南往北行駛，於該路口左轉即可直達
    Ｂ＆Ｑ賣場之停車場，因其路況為傾斜之右上坡，不適宜二
    段式左轉，且在此路口亦無標示二段式轉彎之號誌及機車線
    框，而在未達此一路口之前五十公尺之交岔路口則有明顯標
    示二段式轉彎，顯示此一路口關於機車過馬路之方式實有爭
    議，因該處標示不清，若認定其闖紅燈，實與事實不符，故
    認為舉發不當，爰聲明異議，請求撤銷原處分云云。
三、按汽車駕駛人，行經有燈光號誌管制之交岔路口闖紅燈者，
    處一千八百元以上五千四百元以下罰鍰；汽車駕駛人有第五
    十三條情形者，除依原條款處罰鍰外，並記違規點數三點；
    又所謂車輛，係指在道路上以原動機行駛之汽車（包括機器
    腳踏車）或以人力、獸力行駛之車輛，道路交通管理處罰條
    例第五十三條、第六十三條第一項第三款、第三條第八款分
    別定有明文。
四、受處分人固不否認有於前開時、地騎乘上開輕型機車在臺中
    市○○區○○路、旅順路口紅燈左轉之事實，並有原舉發機
    關掣開之違反道路交通管理事件通知單及原處分機關製作之
    裁決書各一份存卷可稽，然仍以上開情詞云云置辯。惟查：
（一）證人李秋聰即當時舉發之臺中市警察局第五分局松安派出
      所警員於本院調查時到院證稱：當時其執行巡邏勤務，騎
      乘機車由北往南行駛至臺中市○○區○○路、旅順路口時
      ，行進方向已經變紅燈，故其停在該路口，甲○○原本是
      在其對面，雖該路口已經變成紅燈了，但甲○○還是超越
      停止線左轉，其就當場攔停甲○○等語綦詳；核與受處分
      人自承其為紅燈左轉等情相符。從而，受處分人係因違規
      闖紅燈左轉之情況下遭證人李秋聰逕行舉發，應堪認定。
（二）雖受處分人辯稱：該路口非一般交岔路口，其路況為傾斜
      之右上坡，在北屯路由南往北行駛，於該路口左轉即可直
      達Ｂ＆Ｑ賣場之停車場云云。衡諸證人李秋聰於本院調查
      時證述：該路口於九十六年十月三日已有設置左轉專用時
      向，在還沒有設置左轉專用時向前，該路口也沒有設置二
      段式左轉，所以行經該路口若要左轉，應該要往前直行至
      臺中市○○區○○路與北屯路二九八巷口停下後，等往Ｂ
      ＆Ｑ賣場方向的燈號綠燈後再直行等語明確；審之汽（機
      ）車駕駛人，行經有燈光號誌管制之交岔路口不得闖紅燈
      者，違反者，道路交通管理處罰條例第五十三條設有處罰
      明文，已如前述，可知禁止闖紅燈乃法所明定，不以該路
      口是否為一般的交岔路口為必要。且受處分人既為合法考
      領駕駛執照之人，對交通法規當有正確認知之義務。是其
      所為上開辯解，當係平日無遵守交通規則習慣之心態下所
      致。
（三）受處分人復辯稱：在此路口無標示二段式轉彎之號誌及機
      車線框，而在未達此一路口之前五十公尺之交岔路口則有
      明顯標示二段式轉彎，顯示機車在此一路口過馬路之方式
      有爭議云云。然闖紅燈之違規事實與二段式轉彎之標示實
      不相干，且觀諸受處分人庭呈關於臺中市○○區○○路、
      北屯路二九八巷口之照片二張，可知在臺中市○○區○○
      路、北屯路二九八巷口並無不能暫停待轉之情事，故其行
      為觸犯上開交通法規，彰彰明甚。
（四）綜上所述，受處分人確有在前述時、地闖紅燈之違規行為
      ，其所據異議理由均洵無可採。從而，原處分機關援引上
      開規定，對受處分人裁處罰鍰四千五百元，並記違規點數
      三點，逾期則依裁決書處罰主文規定處罰，並無不當。是
      本件異議為無理由，應予駁回。
五、據上論斷，應依道路交通管理處罰條例第八十七條第二項、
    道路交通案件處理辦法第十九條，裁定如主文。
中    華    民    國     97     年     6    月   30   日
                    交通法庭  法  官  周瑞芬
以上正本證明與原本無異。
如不服本裁定應於送達後五日內向本院提出抗告狀。
                              書記官  何俞瑩
中    華    民    國     97     年     6    月   30   日


司法院資訊處製作；財團法人民間司法改革基金會備份。
